# 求助陈版主，一般风险准备金计提口径的疑问。

提问人：liuweisheng 时间：2022-03-24 00:08:58
金融类企业， 2021 年净利润为负数，是否需要计提一般风险准备金，谢谢版主解惑。

回答人：chenyiwei
一般风险准备金是利润分配的一部分。根据《金融企业准备金计提管理办法》等规定，虽然本年度净利润负数，但如果期末仍有足够的未分配利润的，则仍应保证一般风险准备的足额计提。